臺灣高等法院高雄分院刑事判決　　　　　九十三年度上訴字第一八號
　　上訴人　台灣高雄地方法院檢察署檢察官
　　上訴人
　　即被告　甲○○
右上訴人等因被告違反毒品危害防制條例案件，不服臺灣高雄地方法院九十三年度訴
字第一二三九號中華民國九十三年八月三十一日第一審判決（起訴案號：臺灣地方法
院檢察署九十三年度毒偵字第一三九九號、併辦案號：同署九十三年度毒偵字第二四
七三、三三六四、四一七三號），提起上訴（併辦案號：同署九十三年度毒偵字第五
一二四號），本院判決如左：
      主      文
原判決撤銷。
甲○○連續施用第一級毒品，處有期徒刑壹年貳月。第一級毒品海洛因壹包（驗後淨
重零點零伍公克）、殘留海洛因之殘渣袋壹個、注射針筒壹支，均沒收銷燬之、注射
針筒壹支沒收。
      事      實
一、甲○○曾於民國（下同）八十二年間，因犯肅清煙毒條例之罪，分別經本院及臺
    灣彰化地方法院判處有期徒刑三年五月及三年八月確定，經合併於八十二年十一
    月九日入監執行，並於八十五年一月二十六日假釋出獄，而於假釋期中之八十七
    年間再犯毒品危害防制條例之罪，經撤銷假釋，於八十九年四月二十五日入監執
    行殘刑四年五月十三日，又於九十二年一月十六日假釋出獄（刑期至九十三年十
    月七日屆滿）。甲○○於八十七年間所犯毒品危害防制條例之施用第一級毒品罪
    ，經本院裁定令入戒治處所施以強制戒治一年，於八十八年七月二十九日強制戒
    治執行完畢釋放，並經本院於八十八年八月三十一日以八十七年度上訴字第一二
    五三號為免刑判決確定。詎仍不思悔改，於強制戒治執行完畢釋放後五年內，復
    基於施用第一級毒品海洛因之概括犯意，自九十三年三月十五日二十時許起，至
    同年八月六日止，連續在高雄縣燕巢鄉○○村○○路一號「神元宮」旁公廁內及
    高雄縣燕巢鄉○○村○○路四十八號住處內等處，以將毒品海洛因裝入針筒注射
    之方式，不定期施用海洛因多次。其間，於九十三年三月十五日二十時四十分許
    ，在上開「神元宮」旁公廁內為警查獲，並扣得殘留海洛因之殘渣袋一個，及其
    所有預備供施用海洛因所用之注射針筒一支；又於九十三年四月三日，在高雄縣
    政府警察局岡山分局內，自願採尿送驗而查獲；又於九十三年六月十三日十五時
    四十分許，在高雄縣燕巢鄉○○村○○街○○路旁，為警查獲，並扣得殘留海洛
    因之注射針筒一支；又於九十三年六月二十四日二十時五十分許，在高雄縣燕巢
    鄉○○村○○路一七五巷十九號前查獲，為警查獲，並扣得第一級毒品海洛因一
    包（驗後淨重○‧○五公克）；又於九十三年八月七日十七時三十分許，在高雄
    市○○區○○路三十九之一號前，為警查獲。
二、案由高雄縣政府警察局岡山分局、高雄市政府警察局報請臺灣高雄地方法院檢察
    署檢察官偵查起訴及移送併案審理。
      理      由
一、前開上訴人即被告甲○○連續多次施用第一級毒品海洛因之事實，迭據被告於警
    詢及歷次偵審中供承不諱，並有被告陳明為其所有供施用毒品之海洛因一包、殘
    渣袋一個及注射針筒二支扣案可佐。被告先後於九十三年三月十五日、四月三日
    、六月十三日、六月二十四日及八月七日為警查獲，經採其尿液檢驗結果，均有
    施用毒品海洛因之嗎啡陽性反應，此有高雄縣衛生局九十三年三月十七日九三煙
    檢字第四四七號、九十三年四月二十日九三煙檢字第六三六號、九十三年六月廿
    八日九三煙檢字第一二三五號、九十三年七月六日九三煙檢字第一二七六號煙毒
    尿液檢驗成績書各一紙，及高雄市立凱旋醫院九十三年八月廿四日第00000
    000號尿液檢驗報告一紙附卷可稽。扣案之白粉一包、殘渣袋一個及注射針筒
    一支（九十三年六月十三日查扣），經送鑑驗結果，白粉一包係第一級毒品海洛
    因，驗後淨重○‧○五公克，殘渣袋及注射針筒，均含有海洛因成分，有法務部
    調查局九十三年八月十三日調科壹字第二二○○一七八一八號鑑定通知書、高雄
    醫學大學附設中和紀念醫院九十三年六月八日編號第九三○六─三四號（殘渣袋
    ）、九十三年八月二十四日第九三○八─二五一號（針筒）檢驗報告各一紙在卷
    足憑（原審卷第二五、一○七、一一一頁）。另扣案之注射針筒一支（九十三年
    三月四日查扣），經送驗結果，並無海洛因陽性反應，有卷附高雄醫學大學附設
    中和紀念醫院九十三年六月八日第九三０六－三三號檢驗報告可證（原審卷第二
    四頁）。是被告之上開自白核與事實相符，應堪採信。被告於八十七年間，因施
    用第一級毒品，經本院裁定令入戒治處所施以強制戒治一年，於八十八年七月二
    十九日強制戒治執行完畢釋放，並於八十八年八月三十一日以八十七年度上訴字
    第一二五三號判決諭知免刑確定等情，有上開戒治裁定、免刑判決書、臺灣高雄
    地方法院檢察署觀護人執行強制戒治付保護管束期滿之簽呈、臺灣高等法院被告
    全國前案紀錄表等附卷可按。是被告於強制戒治執行完畢釋放後，五年內再犯施
    用第一級毒品海洛因，事證明確，被告之犯行洵堪認定。
二、查海洛因係毒品危害防制條例第二條第二項第一款所稱之第一級毒品，核被告施
    用海洛因之行為，係犯該條例第十條第一項之施用第一級毒品罪。被告先後多次
    施用海洛因，時間緊接，犯同一之罪名，顯係基於概括犯意，反覆為之，應依連
    續犯規定以一罪論，並加重其刑。被告施用毒品前之低度持有行為，為高度之施
    用行為所吸收，不另論罪。被告於九十三年三月十五日二十時許之後至同年八月
    六日之施用第一級毒品行為，雖未經檢察官起訴，因與起訴部分有連續犯之裁判
    上一罪之關係，為起訴效力所及，自應併予審理。
三、原審論處被告罪刑，固無不合，惟未及就被告於九十三年六月廿四日二十時許起
    至同年八月六日止之施用第一級毒品行為一併審理，尚有未洽。檢察官及被告上
    訴意旨均執此指摘原判決不當，為有理由，應由本院將原判決撤銷改判。爰審被
    告有施用毒品前科，有臺灣高等法院被告全國前案紀錄表附卷可按，經強制戒治
    期滿經本院為免刑判決後，仍不思悔改，猶連續多次施用毒品，情節非輕，及其
    犯罪後坦承犯行，態度尚好等一切情狀，量處如主文所示之刑。扣案之海洛因一
    包係第一級毒品（驗後淨重○‧○五公克），及殘餘海洛因之殘渣袋一個、注射
    針筒一支，因海洛因不能完全剝離，視為毒品，均依毒品危害防制條例第十八條
    第一項前段規定宣告沒收銷燬之。另扣案之注射針筒一支，係被告所有預備供其
    施用毒品所用之物，為被告所供明（原審卷第一０三頁），應依刑法第三十八條
    第一項第二款規定宣告沒收。
據上論斷，應依刑事訴訟法第三百六十九條第一項前段、第三百六十四條、第二百九
十九條第一項前段、毒品危害防制條例第十條第一項、第十八條第一項前段、刑法第
十一條前段、第五十六條、第三十八條第一項第二款，判決如主文。
本案經檢察官方娜蓉到庭執行職務。
中    華    民    國        九十三      年      十      月    二十六    日
                              臺灣高等法院高雄分院刑事第八庭
                                  審判長法官  惠光霞
                                        法官  李淑惠
                                 法官  洪慶鐘
右正本證明與原本無異。
如不服本判決應於收受本判決後十日內向本院提出上訴書狀，其未述上訴理由者，
並得於提起上訴後十日內向本院補提理由書狀（均須按他造當事人之人數附繕本)「
切勿逕送上級法院」。
                                      書記官  彭筱瑗
中    華    民    國        九十三      年      十      月    二十七    日
附錄：本判決論罪科刑法條：
毒品危害防制條例第十條第一項
施用第一級毒品者，處六月以上五年以下有期徒刑。
                                                                      Ｈ
